臺灣臺北地方法院交通事件裁定　　　　　94年度交聲字第41號
原處分機關　臺北市交通事件裁決所
異議人即受
處分人　　　甲○○
右列受處分人因違反道路交通管理處罰條例案件，對於臺北市交
通事件裁決所中華民國93年12月31日所為之處分（原處分案號：
北市裁三字第裁22─A00000000、A00000000、A00000000號）聲
明異議，本院裁定如左：
        主      文
異議駁回。
        理      由
一、按汽車在禁止臨時停車處所不得停車，又交岔路口十公尺內
    不得臨時停車，道路交通安全規則第一百十二條第一項第一
    款、第一百十一條第二款分別定有明文。次按，汽車駕駛人
    停車時，有在禁止臨時停車處所停車之情形者，處新臺幣（
    以下同）六百元以上一千二百元以下罰鍰，道路交通管理處
    罰條例第五十六條第一項第一款亦有明定。
二、本件異議人即受處分人甲○○所有車號六Ｂ─二三０七號自
    用小客車，於民國九十三年十月六日十時八分許、九十三年
    十月七日十時七分許、九十三年十月八日九時五十三分許，
    停放於台北市○○路○段之交岔路口十公尺內禁止臨時停車
    處所，經台北市政府警察局中正一分局交通分隊（後稱中正
    一分局）員警當場以異議人有違反前揭道路交通管理處罰條
    例第五十六條第一項第一款規定之行為逕行舉發，嗣將舉發
    通知單送達於異議人後，異議人於應到案日期前向原處分機
    關提出申訴，經原處分機關請舉發單位即中正一分局調查結
    果，仍認異議人有前開違規行為，原處分機關乃依前揭道路
    交通管理處罰條例第五十六條第一項第一款、違反道路交通
    管理事件統一裁罰基準及處理細則第四十四條第一項及基準
    表之規定，於九十三年十二月三十一日各裁處異議人罰鍰一
    千元，總計三千元整（北市裁三字第22-A00000000、
    A00000000、A00 000000號裁決書金額各誤植為「罰鍰新臺
    幣一千二百元整」，應予補正）。
三、受處分人固不否認有於前開時間將其所有之前開自用小客車
    ，停放在前述地點之事實，惟辯稱：同路段其他車輛違規停
    車，但卻不見警察取締開單，難道該停車位置只有特定車輛
    可停？交叉路口十公尺內停車如要取締，我的車子前面之車
    輛亦在十公尺內，為何亦不見取締云云。
四、經查異議人於上揭時地將其所駕駛之車輛，停放在劃有紅線
    禁止臨時停車之處所之事實為異議人所不爭執，復有原取締
    機關即臺北市政府警察局中正第一分局九十三年十二月六日
    北市警中正一分交字第09363350400號函附卷可參，故依上
    開法律在禁止臨時停車路段臨時停車即屬違規，執行勤務之
    交通員警自可依法逕行舉發，且該執行違規停車取締之員警
    是以責任區機動巡邏方式執行工作，只要發現有違規行為，
    即依法逕行告發取締，難認有何選擇性執法或執法不公之情
    事，是異議人確有於不得臨時停車處所停放車輛之違規事實
    ，至縱或另有他人亦在同一處所違規停車，亦無從本以解免
    異議人違規責任，故異議人前揭辯解並非可採，本件事證明
    確，異議人之違規行為堪予認定。
五、綜上所述，受處分人確有在禁止臨時停車處所停車之違規行
    為，原處分機關依道路交通管理處罰條例第五十六條第一項
    第一款、違反道路交通管理事件統一裁罰基準及處理細則第
    四十四條第一項及基準表之規定，裁處異議人罰鍰一千元，
    核無違誤，本件異議人之異議為無理由，自應將其異議駁回
    。
據上論斷，應依道路交通案件處理辦法第十九條，裁定如主文。
中　　華　　民　　國　　94　　年　　1 　　月　　25　　日
                        台灣台北地方法院交通法庭
        　　　　　　　　　　法　官　林恆吉
上正本證明與原本無異。
如不服本裁定，應於裁定送達後五日內向本院提出抗告狀。
                            書記官  劉英芬
中　　華　　民　　國　　94　　年　　1 　　月　　25　　日
